

CARLOS VILCHEZ MALASQUEZ



EXPERIENCIA LABORAL

Programador Front End 2018 - 2019

NELICA SAC

- Desarrollo de páginas web, usando HTML5, CSS3, JavaScript y el Framework Bootstrap 4.
- Desarrollo de Intranet para empresas del sector transporte, usando ASP.NET junto al API de Google Maps.
- Responsable del área de sistemas, supervisión del desarrollo de las páginas web.

Practicante Pre-Profesional en Desarrollo y Mantenimiento de Software 2017 - 2018

BIOBYTES

- Programación de pequeños módulos en lenguaje Java.
- Desarrollo de servicios web (RESTful) en Java usando el framework Spring.
- Pruebas unitarias de software (Debugger).
- Investigación.
- Solución de problemas encargados.



ESTUDIOS

Ingeniería de Software

2013 - 2017

UNIVERSIDAD TECNOLÓGICA DEL PERÚ

Décimo Superior

Inglés - Básico 2014 - 2015

INSTITUTO DE INGLÉS DE LA UTP

Décimo Superior



+51 941504104



carlosvmp0@gmail.com



https://carlosvmpe.github.io/



Jr. Los Chasquis 1100, Urb. Zárate, San Juan de Lurigancho



PERFIL

Egresado de Ingeniería de Software con deseos de laborar en el área de desarrollo de software de su distinguida empresa. Cuento con estudios en el lenguaje de programación Java y experiencia trabajando en desarrollo Front-End utilizando HTML5, CSS3 y JavaScript.

Soy una persona autodidacta y con actitud positiva, capacidad de liderazgo, trabajo bajo presión y facilidad para trabajar en equipo.



HERRAMIENTAS

HTML5

CSS3

JavaScript

Bootstrap



HABILIDADES

Actitud Positiva

Compromiso

Iniciativa

Responsabilidad

Trabajo en Equipo